【裁判字號】    98,交聲,62
【裁判日期】    980317
【裁判案由】    違反道路交通管理處罰條例
【裁判全文】
臺灣宜蘭地方法院交通事件裁定          98年度交聲字第62號
移送機關    交通部公路總局臺北區監理所宜蘭監理站
異  議  人  甲○○
即受處分人
上列異議人因違反道路交通管理處罰條例案件，對於交通部公路
總局臺北區監理所宜蘭監理站於民國98年2月4日所為之處分（宜
監字第裁43-Z00000000號）聲明異議，本院裁定如下：
    主  文
異議駁回。
    理  由
一、移送機關處分意旨略以：異議人即受處分人甲○○駕駛車牌
    號碼8B-7062號自用一般小客車，於民國97年9月11日凌晨0
    時34分許，行經國道5號公路南向41.1公里處，於限速時速
    90公里之路段，超速以時速111公里之速度行駛，為國道公
    路警察局第九警察隊蘇澳分隊員警以測速雷射槍測獲後掣單
    舉發，爰依道路交通管理處罰條例第33條第1項第1款及第63
    條第1項第1款規定，裁處新台幣（下同）3,500元之罰鍰，
    並記違規點數1點。
二、異議意旨略以：異議人甲○○駕駛車牌號碼8B-7062號自用
    一般小客車，於上開時間行經國道5號公路南向41.1公里處
    ，惟當日其前方20公尺有1車，員警如何越過一車鎖定後方
    車輛速度，第九分隊並未說明；再異議人車輛與警車距離僅
    6至8車（約30公尺），異議人車速絕不可能超過100公里，
    按依員警告知的時速120公里，至少需相隔12車距（50公尺
    ）以上才有可能；且警員於高速公路上揮棒要求立刻停車受
    檢，若緊急煞車發生追撞責任歸屬又應如何，是員警取締程
    序有瑕疵，第九分隊並未說明，為表不服聲明異議等語。
三、按「汽車行駛於高速公路、快速公路或設站管制之道路，不
    遵使用限制、禁止、行車管制及管理事項之管制規則而有下
    列行為者，處汽車駕駛人新臺幣3,000元以上6,000元以下罰
    鍰：一、行車速度超過規定之最高速限或低於規定之最低速
    限。」、「汽車駕駛人有下列各款所列條款之一者，除依原
    條款處罰鍰外，並予記點：一、有第33條第1項、第2項、第
    38條第1項、第40條、第45條、第47條第1款至第3款、第48
    條、第49條或第60條第1項、第2項第1款、第2款情形之一者
    ，各記違規點數1點。」道路交通管理處罰條例第33條第1項
    第1款、第63條第1項第1款定有明文。
四、經查，本件異議人固不否認駕駛車牌號碼8B-7062號自用小
    客車，行經國道5號公路南向41.1公里處之事實，惟辯稱：
    伊當天開車時前面有1部車，前面有1個彎道，伊行駛於外側
    車道，看到警察揮警棒叫伊停車，伊就停車，從伊看到警棒
    到停車之間，距離約5至6部車的距離，不可能以時速一百一
    十多公里行駛5至6部車車距後就可以停車；再者，員警在高
    速公路上這樣的舉發方式，要求駕駛人於高速行駛中停車是
    否妥適云云。惟查：關於本件舉發行為，依乙○○○○於本
    院調查時結證稱：當時伊與同事2人，伊使用雷射槍測速，
    發現違規超速後拿指揮棒攔停，同事則負責開單，當天值班
    時間是97年9月11日凌晨0時至4時，本件係在凌晨0時34分許
    於國道5號高速公路南下41.1公里處，在宜蘭交流道南下出
    口處再往南，當時使用的測速儀器是雷射槍，伊記得是有2
    部車，第1部車經過時伊也有測速，但該車沒有超速，該處
    限速90公里，但若未超過100公里伊不會攔停，第2部車距離
    第1部車有一段距離，伊以雷射槍測速，雷射槍係對單一車
    輛的測速，若有2部車的話就不會顯示，異議人的車當時距
    離第1部車接近，並切到外側車道時，伊使用雷射測速器測
    到超速，所以伊攔下該車並告知異議人測得之車速，但往往
    駕駛人看到警車警示燈後注意自己的車速，當時已經在伊測
    速之後，舉發當時警車有開警示燈等語（參見本院卷第20
    頁98年3月10日訊問筆錄）。並有證人乙○○○○庭呈經濟
    部標準檢驗局雷射測速儀檢定合格證書1紙在卷可佐。參以
    舉發員警係在場之目擊證人，其到庭並以具結擔保供述之真
    實性，加以異議人素不相識，又無嫌隙，應無攀誣異議人之
    理，自不得僅以證人為本件開單告發之員警而全盤抹煞其在
    訴訟上所具有目擊證人之資格，其證言自得採為本院裁判之
    依據。是依前開規定及證人乙○○○○之上開證述，本件異
    議人所辯並無理由，異議人車輛行駛於高速公路行車速度超
    過最高速限之事實已堪認定。
五、綜上所述，異議人車輛確有於高速公路行駛車速超過最高速
    限之違規事實。從而移送機關依上開違規事實，依道路交通
    管理處罰條例第33條第1項第1款及第63條第1項第1款，裁處
    罰鍰3,500元並記違規點數1點，並無不當，異議人之異議為
    無理由，應予駁回。
據上論斷，應依道路交通案件處理辦法第19條，裁定如主文。
中    華    民    國    98    年    3     月    17    日
                  交通法庭法  官  辜漢忠
以上正本證明與原本無異。
如不服本裁定，應於裁定送達後5日內，向本院提出抗告狀。（
應附繕本）
                          書記官  許麗汝
中    華    民    國    98    年    3     月    17    日


司法院資訊處製作；財團法人民間司法改革基金會備份。
